# 清算基准日审计报告由清算组审议通过还是由董事会或经理办公会审议通过

提问人：zhangjuan700325 时间：2019-09-06 16:27:56
陈版好！问题如标题。
我们对某有限责任公司进行清算审计。清算基准日为 7 月 10 日，并出具了审计报告。 7 月 16 日清算组接管了公司。清算基准日审计报告签署日期为 8 月 6 日。
问题是：财务报表附注中同意审计报告报出的机构是公司清算组还是董事会或者经理办公会？在这方面有没有法律规定或者咱们行业准则方面的规定？
谢谢您的指导！

回答人：chenyiwei
个人理解，清算组接管公司后，原董事会、股东会即停止履行职责，故虽然该被审计报表针对的是清算开始日之前的基准日的状况，但仍应由清算组及其负责人批准报出并签名盖章。